【裁判字號】    89,上訴,3498
【裁判日期】    900131
【裁判案由】    偽造文書等
【裁判全文】
臺灣高等法院刑事判決                          八十九年度上訴字第三四九八號
    上  訴  人
    即  被  告    丙○○
右上訴人因偽造文書等案件，不服臺灣桃園地方法院八十九年度訴字第八六一號，中
華民國八十九年八月十五日第一審判決（起訴案號：臺灣桃園地方法院檢察署八十八
年度偵字第一八九九九號）提起上訴，本院判決如左：
    主  文
上訴駁回。
    事  實
一、丙○○曾於民國八十二年間因違反麻醉藥品管理條例案件，經臺灣桃園地方法院
    判處有期徒刑四月，緩刑三年確定，又於八十三年間，因違反麻醉藥品管理條例
    案件，經臺灣桃園地方法院判處有期徒刑六月，於八十三年七月二十二日易科罰
    金執行完畢，因此撤銷緩刑，應執行前犯有期徒刑四月，於八十三年十月十九日
    易科罰金執行完畢在案（於本件不構成累犯）。渠明知乙○○（年籍不詳，綽號
    「世豪」）所持有之甲○○之國民身分證係來路不明之贓物，竟於八十八年十二
    月二十三日，在桃園縣桃園市○○街一０八號二樓加以收受，復於是日持上開甲○○之國民身分證前往桃園縣龜山鄉○○路○段一一一九號大桃園電訊有限公司
    （下稱大桃園公司），申辦和信電訊行動電話電話卡，並在和信ＯＮＬＩＮＥ超
    值二００服務申請表上偽造甲○○之署押於申請人簽章欄而偽造表示確為甲○○
    申請辦理和信電訊行動電話電話卡之私文書，復交由大桃園公司收執而為行使，
    足生損害於甲○○、大桃園公司及和信電訊公司。嗣於八十八年十二月二十三日
    二十一時三十分許，丙○○因乘坐邱顯源（另結）駕駛車號ＨＢ─八０六五號贓
    車為警查獲，經扣得和信電話ＳＩＮ卡一張，始偵悉上情。
二、案經桃園縣警察局報請臺灣桃園地方法院檢察署檢察官偵查起訴。
    理  由
一、訊據被告丙○○對於自乙○○即綽號「世豪」之人處收受李惠玲國民身分證，復
    持甲○○之國民身分證前往桃園縣龜山鄉○○路○段一一一九號大桃園公司，申
    辦和信電訊行動電話電話卡，且於和信ＯＮＬＩＮＥ超值二００服務申請表上偽
    造甲○○之署押於申請人簽章欄而偽造表示確為甲○○申請辦理和信電訊行動電
    話電話卡之私文書後，交由大桃園公司收執行使等事實並不諱言，惟矢口否認有
    偽造文書及收受贓物之犯行，辯稱：伊當時不知那些東西是贓物云云。
二、經查：（一）、被告丙○○持李惠玲之身分證，偽造李惠玲之署押，申請辦理和
    信電訊行動電話電話卡之私文書進而行使該偽造私文書部分，核與被害人李惠玲
    於警訊時指述情節相符，並有和信ＯＮＬＩＮＥ超值二００服務申請表影本一紙
    及和信電話ＳＩＮ卡一張扣案可證，被告偽造及行使偽造私文書部分之犯行，洵
    堪認定；（二）、再者，被告雖辯稱伊不知上開身分證係屬贓物云云。然查，被
    告於當時收受上開身分證時，既未詢問綽號「世豪」之人為何交付李惠玲之身分
    證，又該身分證有何用途，逕持前開身分證辦理行動電話之聲請，被告此舉顯與
    常理有違，其辯稱不知身分證為贓物云云，要屬飾卸之詞，被告收受贓物犯行，
    亦堪認定；（三）、另被告聲請傳訊乙○○即綽號「世豪」到庭作證，因年籍不
    詳，迭經本院傳喚無果，然本件事實已臻明確，認無再予傳喚之必要，附此敘明
    。本件事證明確，被告之犯行洵堪認定。
三、核被告所為係犯刑法第二百十六條、第二百十條之行使偽造私文書罪及第三百四
    十九條第一項之收受贓物罪。被告偽造甲○○之署押，為偽造私文書之部分行為
    ，該偽造私文書之低度行為，復為行使之高度行為所吸收，均不另論罪。其所犯
    上開二罪，有方法結果之牽連關係，應依牽連犯之規定，從一重之行使偽造私文
    書罪處斷。原審認被告罪證明確，本同上見解，適用刑法第三百四十九條第一項
    （原判決誤為第二項）、第二百十六條、第二百十條、第五十五條，並審酌被告
    犯罪動機、目的、行為手段、犯罪所生危害及犯罪後態度等一切情狀，量處有期
    徒刑七月，並諭知偽造之甲○○署押，依刑法第二百十九條規定宣告沒收，另扣
    案和信電話ＳＩＮ卡一張係被告犯罪所得之物，依刑法第三十八條第一項第三款
    規定宣告沒收，認事用法，核無不合，量刑亦屬妥適，被告上訴意旨仍執陳詞，
    否認犯罪，指摘原判決不當，為無理由，應予駁回。
四、被告經合法傳喚，無正當理由不到庭，爰不待其陳述，逕行判決。
據上論斷，應依刑事訴訟法第三百六十八條、第三百七十一條判決如主文。
本案經檢察官沈世箴到庭執行職務。
中      華      民      國     九十     年      一      月    三十一    日
                              臺灣高等法院刑事第二十一庭
                                  審判長法  官  葉  騰  瑞
            法  官  黃  國  忠
                                        法  官  江  國  華
右正本證明與原本無異。
如不服本判決應於收受送達後十日內向本院提出上訴書狀，其未敘述上訴之理由者並
得於提起上訴後十日內向本院補提理由書（均須按他造當事人之人數附繕本）。
                                        書記官  吳  碧  玲
中      華      民      國     九十     年      一      月    三十一    日
附錄：本案論罪科刑法條全文
刑法第二百十條
偽造、變造私文書，足以生損害於公眾或他人者，處五年以下有期徒刑。


司法院資訊處製作；財團法人民間司法改革基金會備份。
